【裁判字號】    95,重再,16
【裁判日期】    950606
【裁判案由】    損害賠償
【裁判全文】
臺灣高等法院民事判決                  95年度重再字第16號
再審  原告  甲○○
訴訟代理人  莫詒文律師
            鄭富方律師
再審  被告  吳
            乙○○
            戊○○
            己○○
            丁○○
            丙○○
上列當事人間損害賠償事件，再審原告對於中華民國94年7月20
日本院93年度重上更(二)字第33號及95年4月7日最高法院95年度台
上字第653號確定判決提起再審，本院判決如下：
    主      文
再審之訴駁回。
再審訴訟費用由再審原告負擔。
    事實及理由
一、按再審之訴顯無再審理由者，得不經言詞辯論，以判決駁回
    之，民事訴訟法第502條第2項定有明文。
二、再審原告起訴主張：本院93年度重上更(二)字第33號及最高法
    院95年度台上字第653號確定判決所認之抵銷，實係其於78
    年6 月30日與高泰平結算抵銷之清償抗辯，並非於訴訟上主
    張抵銷。又原審未實質審究再審原告所提出高泰平委託再審
    原告銷售房屋之事證，致使高泰平有委託再審原告代售房屋
    之事實遭認定不存在。且依兩造間合作建築房屋契約書僅分
    配建物坪數，不包括土地，高泰平委託中華不動產鑑定中心
    股份有限公司所為鑑定報告包含土地價值為有違誤，且係再
    審被告片面製作，經最高法院發回更審指明應重新調查，原
    審已命應令製作文書之人到場陳述，就該部分調查結果，顯
    有未經斟酌之證物或得使用該證物，亦未說明不加採取之理
    由，及鑑定報告是否包括基地價值在內，而有適用法規顯有
    錯誤及發現未經斟酌之證物等情事，爰依民事訴訟法第496
    條第1項第1款、第13款規定，提起本件再審之訴（有關再審
    原告主張本院93年度重上更(二)字第33號及最高法院95年度台
    上字第653號確定判決，有民事訴訟法第496條第1項第1款之
    事由，提起再審之訴部分，核該再審事件專屬最高法院管轄
    ，另以裁定移送最高法院，先此說明）。
三、本件不經言詞辯論，再審被告亦未具狀為任何聲明或陳述。
四、按當事人發見未經斟酌之證物或得使用該證物，如經斟酌可
    受較有利益之裁判者，得以再審之訴對於確定終局判決聲明
    不服，民事訴訟法第496條第1項第13款雖有明文，惟所謂當
    事人發現未經斟酌之證物或得使用該證物者，係指在前訴訟
    程序不知有該證物，現始知之，或雖知有此證物而不能使用
    ，現始得使用者而言（最高法院32年上字第1247號判例參照
    ）。再審原告主張依兩造間合作建築房屋契約書僅分配建物
    坪數，不包括土地，而再審被告之被繼承人高泰平委託中華
    不動產鑑定中心股份有限公司所為鑑定報告包含土地價值，
    殊有違誤，且係再審被告片面製作，經最高法院發回更審指
    明應重新調查，法院已命製作文書之人到場陳述，該通知已
    發，就該部分調查結果，顯有未經斟酌之證物或得使用該證
    物，亦未說明不加採取之理由，及鑑定報告是否包括基地價
    值在內，而有未經斟酌之證物或得使用該證物之再審事由云
    云。惟查再審原告上開主張，僅係法院調查證據之取捨、判
    決理由是否完備，並非原不知有此證物，或雖知有此證物而
    不能使用，核與民事訴訟法第496條第1項第13款所謂「發見
    未經斟酌之證物或得使用該證物」之要件不符。
六、綜上，本件再審原告主張本院93年度重上更(二)字第33號及最
    高法院95年度台上字第653號確定判決，有民事訴訟法第496
    條第1項第13款之再審事由，委無足取。從而，再審原告提
    起本件再審之訴顯無再審理由，爰不經言詞辯論，以判決駁
    回之。
七、據上論結，本件再審之訴為無理由，依民事訴訟法第502條
    第2項、第78條判決如主文。
中    華    民    國    95    年    6    月    6     日
                  民事第11庭審判長法  官    鄭雅萍
                                  法  官    蘇芹英
                                  法  官    薛中興
正本係照原本作成。
再審原告如不服本判決，應於收受送達後20日內向本院提出上訴
書狀，其未表明上訴理由者，應於提出上訴後20日內向本院補提
理由書狀（均須按他造當事人之人數附繕本）上訴時應提出委任
律師或具有律師資格之人之委任狀；委任有律師資格者，另應附
具律師資格證書及釋明委任人與受任人有民事訴訟法第466條之
一第一項但書或第二項（詳附註）所定關係之釋明文書影本。
中    華    民    國    95    年    6     月    9     日
                                  書記官    黃瑞芬
附註：
民事訴訟法第四百六十六條之一（第一項、第二項）：
對於第二審判決上訴，上訴人應委任律師為訴訟代理人。但上訴
人或其他法定代理人具有律師資格者，不在此限。
上訴人之配偶、三親等內之血親、二親等內之姻親，或上訴人為
法人、中央或地方機關時，其所屬專任人員具有律師資格並經法
院認為適當者，亦得為第三審訴訟代理人。


司法院資訊處製作；財團法人民間司法改革基金會備份。
